【裁判字號】    92,易,125
【裁判日期】    921021
【裁判案由】    竊盜
【裁判全文】
臺灣臺東地方法院刑事判決                          九十二年度易字第一二五號
    公  訴  人  臺灣臺東地方法院檢察署檢察官
    被      告  丙○○
右列被告因竊盜案件，經檢察官提起公訴 (九十二年度偵字第一○二三號)，本院判
決如左：
    主  文
丙○○攜帶兇器竊盜，未遂，累犯，處有期徒刑捌月。扣案之美工刀壹把、棉質手套
壹雙及鑰匙壹支均沒收之。
    事  實
一、丙○○前因犯偽造文書罪及贓物罪，經臺灣彰化地方法院分別判處有期徒刑一年
    及八月確定，並定應執行有期徒刑一年六月，於民國九十一年一月三日縮短刑期
    假釋出獄，刑期至九十一年四月二日屆滿已執行完畢。詎仍不知悔改，竟意圖為
    自己不法之所有，於九十一年十一月十三日凌晨一時四十分許，在彰化縣員林鎮
    ○○路○段二九二號騎樓下，先配戴自備之棉質手套後，再持客觀上可以之為兇
    器之美工刀一把，切割、毀壞乙○○所有車牌號碼為ＰＶ－二八六一號自小客車
    之左前輪葉子板內側，並破壞該車左前車門門鎖後，以自備之鑰匙一把開啟車門
    ，再以美工刀切割損壞車內方向盤下方之內規板及引擎蓋拉線，足以生損害於乙
    ○○，丙○○並欲發動引擎以竊取該車，適有彰化縣警察局員林分局巡邏車行經
    該處，丙○○見警車靠近為免犯行為警發覺，旋起身先將鑰匙丟棄於員水路二九
    四號門口，再脫下棉質手套欲離去，惟警員見丙○○神色慌張，行跡可疑，遂在
    員水路二九六號前予以攔檢盤查，並自丙○○身上起出棉質手套一雙、美工刀一
    把，另於彰化縣員林鎮○○路二九四號騎樓地板上扣得鑰匙一支，嗣乙○○聞聲
    下樓察看，發現其自小客車之左前輪葉子板內側等處遭人以利刃損壞，因而查獲
    丙○○竊車未遂犯行。
二、案經乙○○訴由彰化縣警察局員林分局報請臺灣彰化地方法院檢察署呈請臺灣高
    等法院檢察署檢察轉核轉臺灣臺東地方法院檢察署檢察官偵查起訴。
    理  由
一、訊據被告丙○○矢口否認有何竊盜犯行，辯稱：伊因朋友載水果到員林，相約要
    一起吃水果，所以伊當天才和朋友相約在員林農工見面，伊坐計程車到達員林農
    工後，因內急才會到彰化縣員林鎮○○路二九六號門口欲上廁所，並未到二九二
    號門口，至於身上所攜帶美工刀是要用來切水果，而棉質手套則是要幫伊兒子修
    理腳踏車使用的云云。經查：
（一）被告於右揭時間，原係蹲於彰化縣員林鎮○○路二九二號騎樓，告訴人乙○○
      所有ＰＶ－二六八一號自小客車之左前門處，因見員警巡邏，遂起身朝員水路
      二九六號方向欲離去，並同時將手上配戴之棉質手套脫下，為警於員水路二九
      六號盤查，並自其身上起出美工刀一把及棉質手套一雙乙節，業據證人即彰化
      縣警察局員林分局警備隊警員董俊平於偵查中具結證稱：「當日我與施巡官正
      在乙○○的屋外附近巡邏，本來沒開警示燈，車子到ＰＶ－二八六一號旁左前
      門，看到被告從左前門外面站起來，神色非常慌張，當時手上帶棉質手套，我
      們覺得很可疑，上前盤查，叫他出示證件，他不要，並發現他口袋裡有一美工
      刀」等語明確，並有棉質手套一雙及美工刀一把扣案足憑。而扣案之棉質手套
      一雙經本院當庭勘驗之結果，其上有灰色及咖啡色污垢，且污痕集中手指區域
      ，有本院勘驗錄一紙在卷足憑。
（二）員警隨即由被告帶同循其所述離開之路線即自員水路二九六號，經二九四號至
      二九二號門口查看，於員水路二九四號門口發現鑰匙一支，嗣告訴人聞聲下樓
      查看，發現伊所有停放於員水路二九二號門口之ＰＶ－二八六一號自小客車之
      左前輪葉子板內側及車內方向盤下方之內規板及引擊蓋拉線均有遭切割之痕跡
      ，該車門門鎖亦遭破壞，事後經測試，該把鑰匙確能開啟該車車門等情，業據
      告訴人於偵查中指訴綦詳，核與證人董俊平於偵查中證述大致相符，並有現場
      照片六幀在卷足憑及鑰匙一把扣案可資佐證。
（三）再參酌告訴人於警詢、偵查中均指稱：當日之前該車並無異狀等語，及當日警
      方查獲時，該車門鎖已毀壞，且車內方向盤下方之內規板及引擎蓋拉線均已遭
      切割等情觀之，倘若係他人欲竊取該車早已得手逃逸，自無該車仍停留在該處
      ，並將得以開啟該車車門鑰匙棄置於附近地板上之理。綜上，堪認被告原係持
      美工刀毀損該車門鎖及切割該車之左前輪葉子板內側及車內方向盤下方之內規
      板及引擎蓋拉線，欲發動引擎以竊取該車，惟適有員警經過，始見狀縮手而未
      得逞。
（四）被告雖辯稱：伊當天原與朋友相約在員林農工見面，搭乘計程車到達員林農工
      後因尿急，所以才會到員水路二九六號門口欲上廁所，並未至二九二號門口云
      云。惟員林農工係在員水路二九六號之對向，而員水路二九六號距離員林農工
      之平行距離約有二十四公尺，亦即被告在員林農工下車後，需先跨越馬路，再
      行走約二十四公尺後，方到達員水路二九六號，若被告在尿急之情況下，豈會
      尋找距離如此遙遠之地方為其方便之場所？此實與常理有違。且若非員警確有
      見被告自員水路二九二號朝二九六號方向離去，否則員警豈會再偕同被告返回
      二九二號騎樓下查看？被告雖舉出證人吳順棋以證明前揭所述，惟證人吳順棋
      先於偵查中證稱：在十一月十三日當天有與被告相約在員林農工那裡見面云云
      ，然其對於檢察官質以：為何記得是十一月十三日時，即改稱伊不記得日期云
      云，且其另證稱：被告第二天有告知伊因為他在花壇喝酒太晚了，又不知道電
      話，所以就沒有去員林農工了云云，此亦與被告當日確有出現員林農工前之事
      實不符，是證人吳順棋之證述，顯不足採。綜上，被告前揭所辯，不足採信。
（五）被告於本院調查時原辯稱：扣案之棉質手套係全新的，是要用來替其小孩修理
      腳踏車云云。然經本院當庭勘驗該棉質手套上確有明顯之污痕，且集中在手指
      區域後，被告始又改口稱：伊當天有先與朋友喝酒，於喝酒當中因為手跟桌面
      很髒，所以就將手套拿出來擦云云，惟依常情判斷，如被告確有以之擦手、桌
      面，該手套上應呈現大面積、不規則之污痕，而非僅集中於手指區域。被告另
      辯稱：內規線板很髒，如有戴該手套觸摸過該處，手套的髒污情況不可能只有
      如此云云。惟訊據證人即負責修理ＰＶ－二八六一號自小客車之林守榮於偵查
      中具結證稱：「（問：左前輪的內規板、引擎蓋是在車內或車外？）答：在車
      內，但仍有灰塵」等語明確，是該處既僅有灰塵，則穿戴手套觸摸後，當僅會
      於接觸範圍留下經微之污痕，此亦與本院勘驗結果相符，是被告前揭所辯，自
      難採信。
（六）至扣案美工一把之用途，被告辯稱係要用來削水果用的，另美工刀是無法切割
      內規板及引擎蓋拉線云云。惟被告自稱當天自始即與朋友相約要至友人住處吃
      水果，實無須自備美工刀之理，再者，以美工刀削水果，亦與常理有違。另證
      人林守榮於偵查中亦證稱：「內規板及引擎蓋拉線有刀子切割之痕跡」等語明
      確，是被告所辯，顯不足採。
（七）綜上所述，本件事證明確，被告所辯顯係臨訟卸責之詞，不足採信，被告犯行
      洵堪認定。
二、查美工刀在客觀上足對人之生命、身體、安全構成威脅，自屬刑法上所謂之兇器
    。被告於著手竊車之際，即為警查獲，屬未遂階段，是核被告所為，係犯刑法第
    三百二十一條第二項、第一項第三款之加重竊盜未遂罪及第三百五十四條之毀損
    罪。其所犯上開二罪間，有方法結果之牽連犯關係，依刑法第五十五條後段之規
    定，應從一重以加重竊盜未遂罪論處。又毀損部分雖未據公訴人起訴，然告訴人
    已於警訊中提出告訴，且本院認有牽連犯之裁判上一罪關係，已如前述，自應為
    起訴效力所及，本院自應併予審判，附此敘明。被告前因犯偽造文書罪及贓物罪
    ，經臺灣彰化地方法院分別判處有期徒刑一年及八月確定，並定應執行有期徒刑
    一年六月，於九十一年一月三日縮短刑期假釋出獄，刑期至九十一年四月二日屆
    滿已執行完畢，有臺灣高等法院被告全國前案紀錄表一紙在卷足憑，於五年以內
    再犯本件有期徒刑以上之罪，為累犯，應依刑法第四十七條之規定加重其刑。被
    告雖於著手竊盜行為之實施，惟尚未得手，其犯罪尚屬未遂，爰依刑法第二十六
    條前段之規定，按既遂犯之刑度減輕其刑，並依法先加重後減輕之。爰審酌被告
    前已有多次竊盜前科，素行不端，正值壯年，卻不思上進，且犯後仍飾詞狡辯，
    全無悔意等一切情狀，量處如主文所示之刑。
三、扣案之美工刀一把、棉質手套一雙，係供被告犯罪所用之物，雖被告僅坦承美工
    刀及棉質手套為其所有，而否認鑰匙為其所有，惟該鑰匙既可開啟被告所欲竊取
    之自小客車，應仍係被告所有，爰依刑法第三十八條第一項第二款併予宣告沒收
    之。
據上論斷，應依刑事訴訟法第二百九十九條第一項前段、刑法第三百二十一條第二項
、第一項第三款、第三百五十四條、第五十五條、第二十六條前段、第四十七條、第
三十八條第一項第二款，罰金罰鍰提高標準條例第一條前段，判決如主文。
本案經檢察官甲○○到庭執行職務
中     華     民     國     九十二     年      十      月     二十一    日
                               臺灣臺東地方法院刑事第三庭
                                       審判長法  官  楊力進
                                             法  官  范乃中
                                             法  官  柯姿佐
右正本證明與原本無異。
如不服本判決，應於判決送達後十日內向本院提出上訴狀。（須附繕本）
「切勿逕送上級法院」
                                             書記官  蘇美琴
中     華     民     國     九十二     年     十一      月      五      日
附記
中華民國刑法第三百二十一條第二項、第一項第三款
前項之未遂犯罰之。
犯竊盜罪而有左列情形之一者，處六月以上、五年以下有期徒刑：
三  攜帶兇器而犯之者。
中華民國刑法第三百五十四條
毀棄、損壞前二條以外之他人之物或致令不堪用，足以生損害於公眾或他人者，處二
年以下有期徒刑、拘役或五百元以下罰金。


司法院資訊處製作；財團法人民間司法改革基金會備份。
